# 关于出售业务组

提问人：xuxu520156 时间：2020-09-04 14:53:53
陈老师，有个问题想请教您下，情况如下：
本部下面有个独立核算的事业部，现在要将这个事业部划出去，评估时已经按照收益法评估了这家事业部，以评估的价格作为本部对这家事业部成立的新公司的股权投资，本部变成这个事业部的联营方，占股30%，这家新公司还引进了别的投资者，出售这家公司，麻烦帮我看下这么处理是否合适： 1 、该处置构成业务处置，处置该事业部评估的价款与被处置事业部账面净资产之间的差异作为资产处置损益还是投资收益呀？ 2 、长期股权投资是不是就是评估作价的金额呀？ 3 、新成立的公司，资产、负债等还是按照之前的价格入账还是按照评估的公允价值入账呀？

回答人：chenyiwei
1 、事业部原先并非独立法人，因此该业务属于资产处置而不是股权处置，应确认资产处置损益而不是投资收益。
2 、长期股权投资的投资成本按投出事业部资产的公允价值确定。
3 、因为新公司的控制权发生改变，对新公司而言相当于通过非同一控制下合并取得一项业务，故应按各项资产、负债的公允价值入账。该事业部整体估值高于可辨认净资产公允价值的差额应确认商誉。

提问人：13853880859 时间：2020-10-15 11:33:10
陈版，您好，请问是不是只有处置股权才计入“投资收益”。而其他处置资产或处置业务均计入“资产处置收益”，并将处置价款的公允价值在对应的资产中进行分摊，以对应计入“处置固定资产损益”和“处置无形资产损益”中呢？

回答人：chenyiwei
处置金融资产或长期股权投资并终止确认的损益列入投资收益；资产处置损益主要是针对非流动非金融资产的处置。